【裁判字號】    89,上易,368
【裁判日期】    890216
【裁判案由】    竊盜等
【裁判全文】
臺灣高等法院刑事判決                            八十九年度上易字第三六八號
    上  訴  人
    即  被  告  戊○○
右上訴人，因竊盜等案件，不服台灣桃園地方法院，八十八年度易字第二三五二號，
中華民國八十八年十二月二日第一審判決（起訴案號：台灣桃園地方法院檢察署八十
八年度偵字第一五一四五號）提起上訴，本院判決如左：
        主  文
上訴駁回。
        事  實
一、戊○○於民國八十八年七月間某日，在新竹縣湖口鄉○○○街十四號前，明知姓
    名、年籍不詳綽號「夭兩」之成年男子，所兜售之車號ＯＨ─二六八六號自用小
    客車（ＢＭＷ３１８，價值約新台幣六十五萬元）係來路不明之贓物（失竊時地
    詳附表編號一所示），竟基於故買贓物之犯意，以新台幣（下同）三萬元低價購
    入，另基於收受贓物之概括犯意，先於前開時、地，同時收受綽號「夭兩」成年
    男子另交付之丙○○及汪順奎二人所失竊證件等贓物（失竊時地詳如附表編號二
    、三所示），復於同年九月間某日，在湖口鄉○○○街上址前，再收綽號「夭兩
    」成年男子另交付之己○○及乙○○二人所失竊證件等贓物（失竊時地詳附表編
    號四、五所示）。戊○○另基於意圖為自己不法之所有，於同年八月間某日，在
    桃園縣桃園市○○○路與中正路口，以不明工具竊取丁○○所有之ＬＦ─１９８
    １號車牌二面（工具未扣案且已丟棄無從認定客觀上是否足供兇器使用），得手
    後懸掛在前開車號ＯＨ─二六八六號贓車上使用。戊○○另因煙毒案件未到案執
    行遭台灣桃園地方法院檢察署通緝，經警於八十八年九月二十日晚上八時三十分
    許，在桃園縣蘆竹鄉○○村○○街十四號三樓查獲，並循線取出前開贓物。
二、案經桃園縣警察局移送台灣桃園地方法院檢察署檢察官偵查起訴。
        理  由
一、右揭事實，業據上訴人即被告戊○○（下稱被告）於原審及本院審理時供承不諱
    ，核與被害人甲○○、江順奎、丙○○、己○○、乙○○及丁○○分別於警訊時
    陳述情節相符，並有車輛竊盜、車牌失竊資料個別查詢報表三紙、贓物領據六紙
    及贓車照片二幀，附卷可稽，是被告以低價故買來路不明之車輛或分次收受他人
    證件，其對於贓物之認知，應知之甚明，所行竊ＬＦ－１９８１號車牌二面，確
    懸掛於所故買之贓車上足徵被告自白與事實相符，堪予採信。是本件事證明確，
    被告犯行堪予認定。
二、核被告所為，係犯及同法第三百四十九條第一項之收受贓物罪及同條第二項之故
    買贓物罪及第三百二十條第一項之竊盜罪。查被告以三萬元向綽號「夭兩」成年
    男子買受前開贓車，並收受「夭兩」成年男子所交付被害人丙○○及汪順奎二人
    所失竊之證件等情，業據被告供明在卷，則被告係基於故買及收受之贓物之各別
    犯意，所為之二個行為而分別成立故買贓物及收受贓物二罪名，顯非出於一個單
    一犯罪決意所實施之一個自然概念之想像競合行為，又被告先後二次收受贓物之
    犯行，時間緊接，犯罪構成要件相同，顯係基於概括犯意為之，應依刑法第五十
    六條連續犯規定論以一罪，並加重收受贓物刑責。公訴人認被告所犯故買贓物罪
    及前後二次收受贓物罪間應依想像競合犯規定，從較輕之刑法第三百四十九條第
    一項收受贓罪處斷，容有誤會。又被告所犯前開三罪間，犯意各別，行為互殊，
    應分論併罰。
三、原審依調查所得適用刑法第五十六條、第三百二十條第一項、第三百四十九條第
    一項、第二項，罰金罰鍰提高標準條例第一條前段，審酌被告不思正途，竟於煙
    毒案件通緝期間，再犯前開竊、贓罪行、所生危害及犯後態度等一切情狀，分別
    量處故買贓車判有期徒刑十月，收受贓物罪有期徒刑六月。竊盜罪有期徒刑六月
    ，並定應執行之刑，有期徒刑一年八月，以資懲儆。至於，被告用以竊取ＬＦ─
    １９８１車牌二面所用之不明工具一支，並未扣案，且據被告供稱丟棄等情，顯
    業已滅失，爰不另為沒收之諭知。
四、被告上訴意旨以所犯贓物罪應將故買贓物及收受贓物以一罪論究，指摘原判決不
    當。按刑法第三百四十九條第一項之收受贓物罪，與同法第二項之故買贓物罪，
    二者之犯罪構成要件不同，刑罰有輕重之分。而被告故買贓車之後，收受他人證
    件分二次為之，二罪犯意各別且無一行為犯數罪名想像競合關係，自應分論併罰
    ，被告上訴無理由，應予駁回。
據上論結，應依刑事訴訟法第二百六十八條，判決如主文。
本案經檢察官劉永清到庭執行職務。
中      華      民      國    八十九    年      二     月     十六      日
                              臺灣高等法院刑事第十八庭
                      審判長法  官  吳      敦
                                        法  官  陳  忠  行
                                        法  官  吳  明  峰
右正本證明與原本無異。
不得上訴。
                                        書記官  李  華  安
中      華      民      國    八十九    年      二     月     十七      日
附錄：本案論罪科刑法條全文
刑法第三百二十條第一項：
意圖為自己或第三人不法之所有，而竊取他人之動產者，為竊盜罪，處五年以下有期
徒刑、拘役或五百元以下罰金。
刑法第三百四十九條第一項、第二項：
收受贓物者，處三年以下有期徒刑、拘役或五百元以下罰金。
搬運、寄藏、故買贓物或為牙保者，處五年以下有期徒刑、拘役或科或併科一千元以
下罰金。
附表：贓物失竊時地一欄表
┌──┬─────────┬───────────┬───┬──────┐
│編號│失   竊   時    間│失    竊     地    點 │被害人│失 竊 贓 物 │
├──┼─────────┼───────────┼───┼──────┤
│１  │八十八年三月十九日│台中縣大安鄉南埔村甲六│甲○○│車號ＯＨ－２│
│    │凌晨三時四十分許  │路二十五號            │      │６８６ＢＭＷ│
│    │                  │                      │      │自小客車    │
├──┼─────────┼───────────┼───┼──────┤
│２  │八十八年一月十二日│新竹縣湖口鄉鳳凰村蘭州│江順奎│國民身分證一│
│    │晚上七時許        │四街九三號樓梯間      │      │枚          │
├──┼─────────┼───────────┼───┼──────┤
│３  │八十八年二、三間某│桃園縣南崁「特力屋」大│丙○○│汽車駕駛執照│
│    │日某時            │賣場車場              │      │一枚        │
├──┼─────────┼───────────┼───┼──────┤
│４  │八十八年八月九日凌│新竹市○區○○路一段一│己○○│國民身分證一│
│    │晨某時            │一三巷十六號前        │      │枚          │
├──┼─────────┼───────────┼───┼──────┤
│５  │八十八年九月二日凌│桃園縣中壢市○○○街四│乙○○│汽車駕駛執照│
│    │晨某時            │十號前                │      │一枚        │          │
└──┴─────────┴───────────┴───┴──────┘


司法院資訊處製作；財團法人民間司法改革基金會備份。
